【裁判字號】    92,交簡上,46
【裁判日期】    920630
【裁判案由】    公共危險
【裁判全文】
臺灣高雄地方法院刑事判決                        九十二年度交簡上字第四六號
    上  訴  人  乙○○
    即  被  告
右列上訴人因公共危險案件，不服中華民國九十二年三月二十八日，本院交通法庭九
十二年度交簡字第五六四號第一審判決（聲請簡易判決處刑案號：九十二年度偵字第
三三四三號），提起上訴，本院管轄之第二審合議庭判決如左：
    主  文
上訴駁回。
    事  實
一、乙○○前於民國九十年間因服用酒類不能安全駕駛動力交通工具而犯公共危險罪
    ，經臺灣彰化地方法院以九十年斗交簡字第二三二號判決拘役五十日，如易科罰
    金，以三百元折算一日，經上訴於臺灣彰化地方法院合議庭於九十一年八月二十
    七日以九十一年交簡上字第十四號上訴駁回確定，並於九十二年三月二十九日執
    行完畢。
二、詎乙○○竟不知記取酒後駕車之危險性，復於九十二年二月七日十七時許，在高
    雄市鼓山區友人家中一同飲用高粱酒，並於飲畢後後，明知自己服用酒類後，已
    呈現步態不穩及精神混惑不清晰，影響反應與控制能力，而不能安全駕駛動力交
    通工具，猶一人騎乘車號ＺＨＭ—九七六號輕型機車上路，並於是日十八時五十
    分許，沿高雄市○○○路由北往南方向騎乘，行經距離鼓山三路一八五巷巷口約
    十公尺處，因酒後反應與控制能力受到影響，而擦撞停置於路旁停車格內之車號
    ＺＢ—０六二０號自小客車左後車尾保險桿處，致乙○○人車失控而滑倒，經員
    警到場處理，先由員警將乙○○帶往醫院敷藥，並帶至派出所，於二十時十五分
    許，始進行吐氣中酒精濃度之測試，測得乙○○吐氣中之酒精濃度達每公升一點
    二一毫克，而知前情。
三、案經高雄市政府警察局鼓山分局報請臺灣高雄地方法院檢察署檢察官偵查後聲請
    簡易判決處刑。
    理  由
一、前開犯罪事實，業據被告於警、偵訊中坦承：於前開時間、地點飲酒後，騎乘上
    述車號輕型機車上路，並有發生車禍，致右肩舺骨及右手手指受傷等情甚明，且
    被告服用酒類上路，因車行不穩擦撞路旁停置車輛，亦有證人即車號ＺＢ—０六
    二０號自小客車之車主甲○陳稱：伊之車輛停放上開路口，遭被告所騎乘之輕型
    機車擦撞左後車尾處等情明確，及有高雄市政府警察局鼓山分局受理各類案件紀
    錄表、高雄市政府警察局交通大隊交通事故談話紀錄表、道路交通事故現場圖、
    事故現場相片等資料均附卷可查。而被告係於服用酒類後自行騎乘機車上路，除
    據被告於警、偵訊時坦承外，復有證人即到場處理員警彭少鄰在庭證述：伊當天
    到晚上八時許接獲通報至事故現場處理，但車禍發生時間是晚上六時五十分，伊
    到現場時，被告已由內惟派出所員警帶去醫院敷藥，並帶至派出所，伊在現場處
    理到九點多要對被告製作詢問筆錄，但被告喝很多酒，一直要打電話找人，且有
    打瞌睡、精神不佳情形，一直到晚上十一點多被告精神狀況恢復後，才進行製作
    詢問筆錄，當時被告表示機車是其自己騎乘，並沒有說是被載等情甚詳，並觀被
    告於是日二十二時五分許，經警詢問是否同意接受訊問，被告表示不同意，即未
    進行詢問，至翌日即二月八日十一時二十分許，員警依法進行詢問、調查，有被
    告之調查筆錄二份在卷可佐，是被告於接受調查詢問時之意識係相當清楚、明確
    ，並無任何意識不清之情形，而此時所陳堪以採信。是被告於本院審理時始辯稱
    ：當天雖有飲酒但未騎乘機車，機車是一位稱「才建明」（音同）的朋友所騎乘
    ，伊僅是被載，撞擊後即昏迷，醒來時是在派出所，警察就說伊酒後駕車，但無
    法提供該友人之真實姓名，及確實住址云云，顯係臨訟卸責之詞，不足採信。
二、又被告服用酒類後於發生車禍事故，經警測試其吐氣中之酒精濃度達每公升一點
    二一毫克，且於查獲後訊問過程中有腳步不穩、語無倫次，說話含糊不清、意識
    模糊、多話等酒醉情狀，亦有序號０一七八二九號酒精測試單、刑法第一百八十
    五條之三案件測試觀察紀錄表及高雄市政府警察局舉發違反道路交通管理事件通
    知單各一紙均在卷可按，並據醫學研究所呈，行為人飲酒後，其吐氣中所含之酒
    精濃度如達每公升一毫克時，會有步態不穩、噁心嘔吐及精神混惑不清晰之行為
    狀態，而被告為警查獲時，其吐氣所含酒精濃度之測試已達每公升一點二一毫克
    ，且行經前揭路口因車行不穩擦撞停置路邊停車格內之車輛而發生車禍事故，足
    認被告於服用酒類後其反應與控制能力均受影響，而不能安全駕駛動力交通工具
    甚明。
三、綜上，足見被告於服用酒類後，及騎乘己有之輕型機車上路，並於前開路段擦撞
    而肇致車禍事故，顯見被告於服用酒類後之反應與控制能力確受酒精之影響，其
    酒後顯已不能安全駕駛動力交通工具。本件事證已臻明確，被告犯行堪以認定。
四、查被告告於服用酒類後，不能安全駕駛車輛之狀態下駕駛車輛，核其所為，係犯
    刑法第一百八十五條之三之公共危險罪。原審因而適用刑事訴訟法第四百四十九
    條第一項、第三項、第四百五十四條第二項、刑法第一百八十五條之三、第四十
    一條第一項、罰金罰鍰提高標準條例第二條之規定，並審酌被告曾有酒醉駕車之
    前科，此有臺灣高等法院被告全國前案紀錄表一份在卷可參，無視政府法令政策
    之宣導，及對於他人生命、財產之尊重，吐氣所含之酒精濃度達每公升一點二一
    毫克，嚴重影響其他用路人之安全，及被告犯後之態度，及被告服用酒類後並因
    之肇事，犯罪情形等一切情狀，量處有期徒刑三月，並諭知如易科罰金，以三百
    元折算一日。經核其認事用法，俱無違誤，量刑亦屬妥適，被告上訴辯稱係遭友
    人所載，並無酒後駕車，而否認犯行，並無理由，應予駁回。
據上論斷，應依刑事訴訟法第四百五十五條之一第一項、第三百六十八條，判決如主
文。
本案經檢察官楊碧瑛到庭執行職務。
中      華      民      國    九十二    年      六      月     三十     日
                              臺灣高雄地方法院交通法庭
                                  審判長  法 官 黃仁松
                                          法 官 楊宗翰
                                          法 官 程克琳
右正本證明與原本無異。
不得上訴。
                                          書記官 梁瑜玲
中    華    民    國      九十二      年      六      月      三十      日
【附錄本案論罪科刑法條】
刑法第一百八十五條之三︰
服用毒品、麻醉藥品、酒類或其他相類之物，不能安全駕駛動力交通工具而駕駛者，
處一年以下有期徒刑、拘役或三萬元以下罰金。


司法院資訊處製作；財團法人民間司法改革基金會備份。
